【裁判字號】    92,訴,2625
【裁判日期】    921128
【裁判案由】    毒品危害防制條例
【裁判全文】
臺灣高雄地方法院刑事判決                        九十二年度訴字第二六二五號
    公  訴  人  臺灣高雄地方法院檢察署檢察官
    被      告  甲○○
右列被告因違反毒品危害防制條例案件，經檢察官聲請簡易判決處刑（九十二年度毒
偵字第一七五三號），茲因本院認不宜以簡易判決處刑，改依通常程序為第一審審判
，並因被告就被訴事實為有罪之陳述，並聽取當事人意見後，本院合議庭裁定依簡式
審判程序審理，本院判決如左：
    主  文
甲○○施用第一級毒品，累犯，處有期徒刑柒月，扣案之殘留第一級毒品海洛因之針
筒壹支、殘渣袋壹只均沒收銷燬之。
    事  實
一、甲○○前曾於民國八十六年間因肅清煙毒條例案件，經本院於八十六年七月二十
    日，以八十六年度訴字第一六九五號判處有期徒刑三年二月確定，並於八十九年
    十一月十一日執行完畢。又因施用毒品案件，經本院以八十九年度毒聲字第七八
    七一號裁定送觀察、勒戒後，認有繼續施用毒品之傾向，再經本院於八十九年十
    二月一日，以八十九年度毒聲字第九一四０號裁定施以強制戒治，並於九十年四
    四月二十日，以九十年毒聲字第二四０二號裁定停止戒治，所餘戒治期間付保護
    管束，復因於保護管束期間有施用毒品之事實，經本院以九十年度毒聲字第六五
    ００號裁定撤銷停止戒治，令入戒治處所施以強制戒治，並於九十一年九月十五
    日執行期滿，而由臺灣高雄地方檢察署檢察官於九十一年十月十七日，以九十一
    年度戒毒偵字第九六五號不起訴處分確定在案。詎甲○○仍不知悔改，明知海洛
    因係毒品危害防制條例所明定之第一級毒品，不得持有及施用，竟仍基於施用第
    一級毒品海洛因之犯意，於前案不起訴處分確定後之九十二年三月十八日下午四
    時許，在高雄縣旗山鎮鎮內一處他人住所旁之廁所內，以將第一級毒品海洛因摻
    水後，以針筒注射之方式施用一次，嗣於同年月十九日十五時五十分許，為警在
    高雄縣旗山鎮○○○路六六八巷七號前查獲，並扣得殘留第一級毒品海洛因之注
    射針筒一支、殘渣袋一只。並經高雄地檢署檢察官聲請，由本院於九十二年九月
    九日，以九十二年度毒聲字第五五八六號裁定令入戒治處所施以強制戒治迄今。
二、案經高雄縣警察局旗山分局移送臺灣高雄地方法院檢察署檢察官偵查後聲請簡易
    判決處刑。
    理  由
一、右揭事實，業據被告甲○○於本院審理時坦認不諱，且被告被查獲時所採集之尿
    液，經檢驗結果亦呈嗎啡陽性反應，有高雄醫學大學附設中和紀念醫院濫用藥物
    尿液檢驗報告一紙附卷可稽，復有經該附設中和紀念醫院鑑定留有第一級毒品海
    洛因殘渣之注射針筒一支、殘渣袋一只扣案可資佐憑，應認被告自白連續施用第
    一級毒品海洛因之犯行與事實相符，自可為論罪之依據。又被告前因施用毒品案
    件，經本院以八十九年度毒聲字第七八七一號裁定送觀察、勒戒後，認有繼續施
    用毒品之傾向，再經本院於八十九年十二月一日，以八十九年度毒聲字第九一四
    ０號裁定施以強制戒治，並於九十年四月二十日，以九十年毒聲字第二四０二號
    裁定停止戒治，所餘戒治期間付保護管束，復因於保護管束期間有施用毒品之事
    實，經本院以九十年度毒聲字第六五００號裁定撤銷停止戒治，令入戒治處所施
    以強制戒治，並於九十一年九月十五日執行期滿，而由臺灣高雄地方檢察署檢察
    官於九十一年十月十七日，以九十一年度戒毒偵字第九六五號不起訴處分確定，
    並因本件犯行，經高雄地檢署檢察官聲請，由本院於九十二年九月九日，以九十
    二年度毒聲字第五五八六號裁定令入戒治處所施以強制戒治迄今等情，有前開裁
    定書、不起訴處分書、臺灣高等法院被告全國前案紀錄表及灣高雄地方法院檢察
    署刑案資料查註紀錄表各一份在卷足憑。被告於前揭不起訴處分確定後五年內再
    犯毒品危害防制條例第十條第一項之罪，事證明確，其犯行洵堪認定，應予依法
    論科。
二、核被告所為，係犯毒品危害防制條例第十條第一項之施用第一級毒品罪。被告持
    有第一級毒品海洛因，進而施用之，其持有之低度行為應為施用之高度行為所吸
    收，不另論罪。又被告前曾於八十六年間因肅清煙毒條例案件，經本院於八十六
    年七月二十日，以八十六年度訴字第一六九五號判處有期徒刑三年二月確定，並
    於八十九年十一月十一日執行完畢之事實，有臺灣高等法院被告全國前案紀錄表
    在卷可按，其於刑之執行完畢後五年之內再犯有期徒刑以上之本罪，為累犯，應
    依刑法第四十七條之規定加重其刑。爰審酌被告曾有施用毒品之前科，經執行完
    畢，竟不知悔改，再犯施用毒品罪，經檢察官以初次強制戒治期滿為由不起訴處
    分確定後，猶繼續施用毒品，顯不知悔改警惕，且無戒除之決心，本不宜寬貸，
    惟念其乃自戕行為及犯後坦承犯行，態度尚佳，並知所悔悟等一切情狀，分別量
    處如主文所示之刑，並定其應執行之刑，以資懲儆。扣案之殘留第一級毒品海洛
    因而視為毒品之注射針筒一支、渣殘袋一只，爰依毒品危害防制條例第十八條第
    一項前段之規定均沒收銷燬之。
據上論斷，應依刑事訴訟法第四百五十二條、第二百七十三條之一第一項、第二百九
十九條第一項前段，毒品危害防制條例第十條第一項、第十八條第一項前段，刑法第
十一條前段、第四十七條，判決如主文。
本案經檢察官乙○○到庭執行職務。
中      華      民      國    九十二     年     十一    月    二十八    日
                                  臺灣高雄地方法院刑事第二庭
                                      法    官  柯彩燕
右正本證明與原本無異。
如不服本判決，應於判決送達後十日內，向本院提出上訴狀。
                                書記官    楊真芬
中    華    民    國      九十二      年      十二      月      一      日
附錄本案論罪科刑法條：
毒品危害防制條例第十條
施用第一級毒品者，處六月以上五年以下有期徒刑。
施用第二級毒品者，處三年以下有期徒刑。


司法院資訊處製作；財團法人民間司法改革基金會備份。
